【裁判字號】    99,上訴,938
【裁判日期】    990723
【裁判案由】    妨害性自主等
【裁判全文】
臺灣高等法院高雄分院刑事判決         99年度上訴字第938號
上  訴  人  臺灣高雄地方法院檢察署檢察官
上  訴  人
即  被  告  乙○○
選任辯護人  施旭錦律師
上列上訴人因被告妨害性自主等案件，不服臺灣高雄地方法院99
年度訴字第252 號中華民國99年4 月6 日第一審判決（起訴案號
：臺灣高雄地方法院檢察署98年度偵字第26023 號），提起上訴
，本院判決如下：
     主  文
上訴駁回。
     事  實
一、乙○○與0000甲0000 （民國68年生，真實姓名、年籍資料詳
    代號姓名對照表，下稱甲女）係男女朋友，並任職於同家公
    司，嗣因個性不合，甲女多次提議分手，惟乙○○並不同意
    。詎乙○○於98年6 月29日中午，基於妨害自由、強制性交
    之犯意，先邀甲女在公司附近用餐後，佯稱有東西要拿給甲
    女，邀甲女前往其位在高雄市○○區○○路40號2 樓1 室租
    屋處，2 人分別騎機車到達上址後，乙○○要求甲女上樓，
    甲女未同意，乙○○為使甲女上樓，乃擅自將甲女機車熄火
    ，取走甲女機車鑰匙，嗣甲女將機車鑰匙奪回，乙○○即突
    然出手取走甲女置放機車腳踏墊處之皮包後逕自上樓，甲女
    為取回皮包，乃隨後上2 樓，乙○○見甲女上樓，原欲將甲
    女拉進住處房間，因甲女反抗不從，乙○○竟將甲女扛起進
    入房間，並反鎖房門後，將甲女丟置床上，並隨即強壓甲女
    在床，甲女不斷掙扎，乙○○則恫稱：如不配合，就把你綁
    起來等語，隨後強脫甲女衣物，並以手指插入甲女陰道，因
    甲女掙扎，乙○○乃取出童軍繩，將甲女雙手反綁後，將其
    生殖器插入甲女陰道內，直至體外射精，之後，再接續多次
    以手指插入甲女陰道，並將其生殖器插入甲女陰道內後，始
    將甲女鬆綁，以此強暴、脅迫方式，對甲女強制性交得逞。
    但乙○○仍不讓甲女離去，持續剝奪甲女行動自由至同日晚
    間約8 時許，經甲女以欲回公司刷卡下班為由，乙○○始同
    意甲女離開其住處。甲女因不堪受辱，隔日即向公司辭職，
    斷絕與乙○○一切往來，並前往醫院驗傷，經醫院通報，始
    循線查悉上情。
二、案經甲女訴由高雄市政府警察局報請臺灣高雄地方法院檢察
    署檢察官偵查起訴。
    理  由
甲、有罪部分
一、證據能力方面：
  (一)按被告以外之人於檢察事務官、司法警察官或司法警察調查
    中所為之陳述，基於實體發現真實之訴訟目的，依刑事訴訟
    法第159 條之2 規定，如與審判中之陳述不符時，經比較結
    果，其先前之陳述，相對「具有較可信之特別情況」，且為
    證明犯罪事實存否所「必要」者，亦例外地賦與證據能力。
    是所謂「具有較可信之特別狀況」，係指陳述是否出於供述
    者之真意、有無違法取供情事之信用性而言，故應就調查筆
    錄製作之原因、過程及其功能等加以觀察其信用性，據以判
    斷該傳聞證據是否有特別可信之情況而例外具有證據能力，
    並非對其陳述內容之證明力如何加以論斷。經查：證人即告
    訴人甲女於原審審理中對本件案發過程多已不復記憶（原審
    卷二第27甲34 頁），本院審酌甲女於警詢時之陳述距事發時
    間較相近，記憶較為清晰，復因當時甲女係在社工陪同下製
    作警詢筆錄，尚未面對被告之質疑，心理壓力較小，又該警
    詢筆錄內容所呈顯之表達亦屬明晰，應認具有較可信之特別
    情況，且為證明犯罪事實存否所必要，依上揭規定，認其於
    警詢中之證言具有證據能力。
  (二)次按被告以外之人於審判外向法官所為之陳述，及偵查中向
    檢察官所為陳述，除顯有不可信之情況者外，均得為證據，
    刑事訴訟法第159 條之1 定有明文。經查：甲女於檢察官偵
    訊時所為之證詞，屬於審判外之陳述，為傳聞證據，惟現階
    段刑事訴訟法規定檢察官代表國家偵查犯罪、實施公訴，依
    法其有訊問被告、證人及鑑定人之權，證人、鑑定人且須具
    結，而實務運作時，檢察官偵查中向被告以外之人所取得之
    陳述，原則上均能遵守法律規定，不致違法取供，其可信度
    極高，職是，甲女於偵查中已具結之證述，被告及其辯護人
    並無釋明「顯有不可信之情況」之理由，應認有證據能力。
二、訊據被告乙○○固不否認與甲女曾是男女朋友關係，並任職
    於同公司，2 人於98年6 月29日下午在其位於高雄市○○區
    ○○路○○號○○樓○室居處為性交行為時，曾以童軍繩，
    將甲女雙手反綁等情，惟矢口否認有何強制性交之犯行，辯
    稱：我與甲女是男女朋友，98年6 月29日是甲女自願到我房
    間，而當天發生性行為，也是甲女自願的云云。辯護人則以
    ：依甲女所使用行動電話通聯記錄顯示，甲女於98年6 月29
    日下午2 時至6 時許間曾接聽6 通來電，且事後被告與甲女
    係各自騎乘機車回公司打卡，可見其2 人是合意的性交行為
    等語，為被告辯護。
三、經查：
  (一)上開事實，業據證人即被害人甲女於警詢及偵查中指訴綦詳
    ( 警卷第5甲9 頁，偵查卷第14甲21 頁) ，證人甲女於原審審
    理中復結證稱：98年6 月29日因為被告說要為公司旅遊98年
    6 月27日發生的事情跟我賠罪，我有跟被告一起吃午飯，用
    餐的地點在被告住家附近，他的住家離公司很近，我們各騎
    1 台車去被告的家中，我會跟被告上樓是因為他先搶我機車
    鑰匙，之後我奪回後，他趁我不注意將包包拿上樓，因為我
    一直掙脫，被告用童軍繩綑綁我的雙手，反綁在背後，他的
    身體壓住我的身體，我用腳踢他，以前我們發生性行為，被
    告沒用過繩子綑綁過我，他多次以陰莖、手指插入我的陰道
    ，印象中他還有咬我的嘴唇，我是先到醫院驗傷，當時沒有
    想到要直接告訴，那是醫院通報女警，女警跟我約時間做筆
    錄等語（原審2卷第23甲35頁）。
  (二)依證人甲女於警詢、偵查及原審之證詞觀之，其對於本案遭
    受強制性交之情節、地點、遭強暴、脅迫之方式等主要基本
    事實指訴一致。且甲女案發後於98年6 月30日經醫師檢驗結
    果：「雙手手腕處約有10×10公分瘀青，右前手臂二處4 公
    分抓痕，左大腿4 ×4 公分瘀青」，有阮綜合醫院受理疑似
    性侵害事件驗傷診斷書及阮綜合醫院99年3 月9 日阮醫教字
    第0990000116號函附甲女就診之照片6 張附卷可稽（偵查卷
    第68頁密封袋內，卷外證件存置袋內) 。參以被告坦承於98
    年6 月29日確有以童軍繩反綁甲女並與甲女發生性交行為等
    情，堪認甲女指訴遭被告以童軍繩反綁雙手並強制性交之情
    ，應屬可信。
  (三)被告雖以前揭情詞置辯，惟被告警詢時即自承：當天我對甲
    女說有東西要給她，約她到我居處拿，當時我們各自騎乘摩
    托車一同到我居處樓下，我就叫她進去，她一開始回答我說
    ：還要去客戶那裡，我就把她的機車轉動鑰匙熄火，我叫她
    上去一下，等一下再去客戶那裡，她在猶豫，我跟她說：不
    會拖太久的時間，就從她機車的腳踏板把她包包拿起來走到
    我門口，又回頭說服她說：沒關係啦，上來一下，她還在猶
    豫，我就跟她說包包我先幫她拿上去，我就先行上樓了等語
    （警卷第3 頁、偵查卷第7 頁），是甲女所證述，被告未得
    其同意即逕自將其置於機車腳踏墊處之皮包拿上樓乙節，堪
    予認定。          
  (四)甲女於98年6 月27日之後，即不願接被告電話，迨98年6 月
    29日上午10時左右，2 人所使用之行動電話始有通聯，98年
    6 月29日晚上10時以後，被告多次連絡甲女，但均未通話乙
    節，有甲女所使用行動電話通聯紀錄在卷可佐（偵查卷第53
    甲27 頁）。甲女於98年6 月29日晚上10時左右甚且不願與被
    告進行網路即時通，直至98年6 月29日晚上11時55分許，甲
    女始回覆留言：「看著滿手你弄痛的傷…為何你要這樣傷害
    我…我知道我沒辦法對抗你，為了保護自己，只好選擇離開
    …」乙情，亦有被告所提供其與甲女之即時通紀錄在卷可稽
    （偵查卷第23至24頁）。由甲女於案發後之反應，足以推論
    其指訴被告對其強制性交，應非子虛。況且，設若被告所述
    其與甲女為性交行為時使用童軍繩增加情趣云云屬實，按諸
    常情，其2 人於性交後應係達於滿足親密之狀態，甲女又何
    須於翌日即離職並拒絕接聽被告之來電？足見被告所述，顯
    然違反常情。
  (五)甲女於案發下午2 時至6 時許間，曾接聽6 通來電，且案發
    後被告與甲女各自騎乘機車回公司打卡乙情，有甲女所使用
    之行動電話通聯紀錄存卷足參，且為證人甲女所是認。惟甲
    女迭於警詢、偵訊及原審均證稱：我不願意提告，是因我將
    事情告訴一個好友，好友建議我去驗傷，我到醫院驗傷時，
    是醫院通報女警，女警跟我約時間做筆錄等語。甲女因與被
    告曾為男女朋友且為同事關係，其於98年6 月29日遭受被告
    性侵害之時，既無提告之想法，則其遭被告妨害自由、性侵
    害期間接聽多通電話，雖未於電話中表示須救助之情，並於
    案發後返回公司打卡，並無悖離一般經驗法則。本案屬男女
    朋友間之性侵害，不可與一般遭陌生人性侵害之情形相比。
    上開情事，尚難採為有利於被告之認定。
  (六)證人吳淑雲即甲女、被告之公司主任於偵查中結證稱：不知
    道甲女離職原因，甲女是突然提出辭呈等語（偵查卷第39頁
    ）。但被告自陳：甲女有跟我們主任吳淑雲指訴我對她性侵
    害，她於29日就沒有去公司，我打電話連絡她，她不接我電
    話等語（偵查卷第10頁、原審2 卷第40頁反面）；足見甲女
    於甫遭被告性侵不久，即告訴吳淑雲其遭被告性侵之情，而
    當時甲女尚無機會與他人接觸，串供、誣陷被告，甲女突然
    決定離職，顯見甲女當時內心確實受到極大的委屈，而其突
    然向吳淑雲表明不願再工作，正好說明遭受侵害委屈心情低
    落之原因，與情理相符。另吳淑雲雖同時證稱：甲女傳給我
    的簡訊中沒有提到被告對他性侵之事，她是講他們男女之間
    的事情云云（偵查卷第40頁）。惟甲女證稱其曾傳簡訊予吳
    淑雲，告知遭被告性侵乙事，業如上述，與被告上開自承之
    內容相符，依一般經驗，被告應無為自己不利陳述之理，顯
    見證人吳淑雲所述甲女未告知遭被告性侵害乙詞，顯係避重
    就輕之詞，不足憑採。
  (七)綜上所述，被告所辯顯係飾卸之詞，委無足採。本件事證明
    確，被告妨害自由、強制性交犯行，洵堪認定。
四、論罪科刑
  (一)核被告所為，係犯刑法第221條第1項強制性交、第302條剝
    奪他人行動自由罪。被告於強制性交過程以童軍繩反綁甲女
    雙手，致甲女雙手腕處約有10×10公分瘀青，右前手臂二處
    4 公分抓痕，左大腿4 ×4 公分瘀青之傷害行為，係其實行
    強制性交犯行所為強暴手段之當然結果，不另論罪。
  (二)被告98年6 月29日下午，在其居處所為多次分別以其陰莖插
    入甲女陰道、以手指插入甲女陰道等不同方式之強制性交行
    為，係於同日，在同地點所為，被告於同一日多次對同一之
    被害人所為不同方式之強制性交行為，所侵害為同一法益，
    無非基於同一接續強制性交犯意下接續進行之數個舉動，各
    個強制性交甲女之舉動固與強制性交罪之構成要件相符，但
    行為人主觀上係以其各個舉動僅為全部強制性交犯罪行為之
    一部，而客觀上亦認係實施一個強制性交犯罪，是僅應認係
    強制性交罪之接續犯，祇成立一個罪名（最高法院71年度台
    上字第2837號判例參照）。
  (三)又為達強制性交目的，於著手強制性交行為之前，對同一被
    害人所為妨害自由行為，雖不能為強制性交行為所吸收，然
    於妨害自由後即緊密實行強制性交或與強制性交相關之結合
    犯，行為人既本於特定目的，選擇並操縱支配實現該目的之
    手段，逕切割為二行為，與依一般社會通念，認應評價為一
    罪方符合刑罰公平原則有違，如予數罪併罰，反有過度處罰
    之疑，與人民法律感情，亦未契合；2 行為於修法前屬刑法
    牽連犯之關係，茲牽連犯廢除後，則應適度擴張一行為概念
    ，認屬一行為觸犯數罪名之想像競合犯，依想像競合犯之例
    論擬方為適當（最高法院97年度台上字第4467號判決參照）
    。被告於98年6 月29日下午2 時許，未經甲女同意取走甲女
    置於機車腳踏墊上之皮包，意在使甲女隨其上樓，甲女上樓
    後，被告隨即將甲女扛入房間，丟置於床上加以強制性交，
    迨至當日晚上6 、7 時許，始讓甲女離去等情，業如上述，
    被告顯係意在強制性交，並藉持續剝奪甲女行動自由之方式
    ，遂行上揭接續強制性交之犯行，是被告所犯強制性交罪、
    剝奪他人行動自由罪，應依想像競合犯之例，從一重依刑法
    第221條第1 項之強制性交罪處斷。
  (四)另公訴意旨雖認被告亦涉犯刑法第304 條強制罪，惟按刑法
    第302 條之妨害自由罪，係妨害他人自由之概括的規定，故
    行為人具有一定目的，以非法方法剝奪人之行動自由者，除
    法律別有處罰較重之規定（例如略誘及擄人勒贖等罪），應
    適用各該規定處斷外，如以使人行無義務之事，或妨害人行
    使權利為目的，而其強暴脅迫復已達於剝奪人行動自由之程
    度，即祇成立本罪，不應再依同法第304 條論處。誠以此項
    使人行無義務之事，或妨害人行使權利之低度行為，應為非
    法剝奪人之行動自由之高度行為所吸收，不能以其目的係在
    使人行無義務之事，或妨害人行使權利，認為係觸犯刑法第
    302 條第1 項及第304 條第1 項之2 罪名，而依同法第55條
    從一重處斷（最高法院93年度臺上字第3309號參照）。是被
    告未經甲女同意，取走甲女置於機車腳踏墊上之皮包，意在
    使甲女隨其上樓，甲女上樓後，被告隨即將門反鎖，將甲女
    拘禁於被告居處房間，期間長達5 、6 小時之久，核其所為
    已達剝奪甲女行動自由之程度，應論以刑法第302 條之剝奪
    他人行動自由罪，不另論同法第304 條之強制罪。公訴意旨
    認此部分與被告所犯妨害自由、強制性交罪有想像競合犯之
    裁判上一罪關係，尚有誤會。
五、原審認被告罪證明確，因而適用刑法第221 條第1 項、第
    302 條第1 項、第55條，刑法施行法第1 條規定，並審酌被
    告與甲女原係男女朋友關係，案發時已年屆29歲，自應以成
    熟態度面對彼此分手問題，且明知2 人之感情發展已無法延
    續，竟不循理性溝通，踐踏他人性自主權，以圖己淫慾之樂
    ，漠視甲女人性尊嚴，並施以強暴、脅迫行為，造成甲女身
    心莫大之傷害，惡性非輕，且犯罪後否認犯行，未見悔意，
    難謂犯後態度良好，又其未與甲女達成和解，取得諒解，暨
    犯罪之動機、目的、手段及犯後態度等一切情狀，量處有期
    徒刑3 年6 月。經核原判決認事用法，並無違誤，量刑亦屬
    允當。被告上訴意旨否認犯罪，指摘原判決不當，為無理由
    ，應予駁回。
乙、無罪部分
一、公訴意旨另以：被告與甲女於98年6 月25至27日參加員工旅
    遊同往台東、台北等地，詎被告竟基於強制性交之犯意，於
    98年6 月27日凌晨0 時30分許，在○○市○○區○○○○公
    司會館內，利用央請甲女提供護髮油之機會，強拉甲女進入
    被告住宿房間廁所內，並將甲女壓在洗手檯前，違反甲女之
    意願，強脫甲女短褲後，將其生殖器插入甲女陰道內，直至
    體外射精為止，以此強暴方式，對甲女強制性交得逞，因認
    被告此部分亦涉犯刑法第221 條第1 項強制性交罪。
二、按犯罪事實應依証據認定之，無証據不得認定其犯罪事實；
    不能証明被告犯罪者，應諭知無罪之判決，刑事訴訟法第15
    4 條第2 項、第301 條第1 項分別定有明文。又認定不利於
    被告之事實，須依積極証據，苟積極証據不足為不利於被告
    事實之認定時，即應為有利於被告之認定，更不必有何有利
    之証據；認定犯罪事實所憑之證據，雖不以直接證據為限，
    間接證據亦包括在內。然而無論直接或間接之證據，其為訴
    訟上之證明，須於通常一般人均不致有所懷疑，而得確信其
    為真實之程度者，始得據為有罪之認定，倘其證明尚未達到
    此一程度，而有合理之懷疑存在，致事實審法院無從就被告
    為有罪之確信，即應為被告無罪之判決（最高法院30年上字
    第816 號、76年台上字第4986號判例參照）。
三、公訴人認被告亦涉犯強制性交罪嫌，係以甲女於警詢、偵訊
    時之證詞為據。訊據被告固不否認於98年6 月27日凌晨與甲
    女在上開會館房間內廁所為性交行為等情，然堅決否認有何
    強制性交犯行，辯稱：我叫甲女拿護髮油到我房間借我使用
    ，她到我房間後，我們就一起到廁所內，她幫我擦護髮油，
    當時我們面對面，擦好後我就雙手擁抱著她，親吻她的嘴巴
    ，她說怕被同房同事看見，我回答：同事都已睡著了，我就
    撫摸她全身，並脫掉她的短睡褲，我自己脫掉我的四角內褲
    ，她跟我說了幾次不要，怕被同事看到，我一邊回答說：不
    會，同事已睡著了，一邊進行著愛撫，並與她發生性行為，
    當時她沒有很激烈的反抗，我認為她是害羞不好意思，我沒
    有直接問甲女答應否，是從雙方互動行為中了解等語（警卷
    第2甲3 頁，偵查卷第5 頁）。
四、經查：
  (一)甲女於警詢、偵訊時證述：98年6 月26、27、28公司辦員工
    旅遊，26日晚上住宿在○○市○○區○○○○公司會館，當
    天晚上被告藉機要我拿護髮油去他房間，我到他房間是27日
    凌晨，我本來站在他房間門口，想說拿給他就要回房了，後
    來他拉我的手進房間，他說他不會使用，叫我教他，他拉我
    到化妝室，一開始我教他如何使用，之後他跟我聊天，談話
    內容我不記得了，他就漸漸靠近我，他靠近我時我就想要跑
    掉，但是他就拉住我，並扯下我的褲子，之後他就把他的生
    殖器放入我的生殖器，地點是在化妝室的洗手台旁邊，當時
    我們都是站著，我有跟他表示不想跟他發生性關係，但他不
    理會，我不記得我如何表達，我已經多次跟他提分手，說我
    們不合，但他都說他不同意，就不算數等語（警卷第8 頁、
    偵查卷第14甲16頁）；於原審審理時證稱：98年6 月27日廁
    所那次，我有反抗，就是推被告跟拉住我的衣服，不太清楚
    我有講什麼話，應該有跟他說不要這麼做，不太清楚他有對
    我說什麼，只記得事後我在廁所哭等語（原審2 卷第26、30
    頁反面）。
  (二)甲女雖一再指訴於上開時地遭被告強制性交云云，然甲女與
    被告交往期間，2 人數度分手又復合，其2 人分分合合的階
    段中，被告會為了復合而特別討好甲女，分手狀態就是不聯
    絡，復合狀態就是2 人間有親密關係，98年6 月26日甲女與
    被告曾一起前往士林夜市逛街，此據甲女證述在卷（原審2
    卷第23頁反面、第31頁、第3 頁反面）；核與被告所供：公
    司旅遊之前我與甲女分分合合，我認為當時我們已經復合，
    先前我對她示好、貼心、親密的一些動作，我覺得甲女沒有
    拒絕反抗，26日晚上我們有到士林夜市逛街，我、甲女、甲
    女兒子3 人玩得很開心等語相符（原審1 卷第40頁）。再觀
    之被告、甲女於案發前後參加員工旅遊時之照片所示（原審
    1 卷第34甲41 頁），被告與甲女、甲女之子互動關係良好，
    關係親密，與一般男女朋友無異。另佐以證人陳志鴻、王正
    吉即98年6 月26日晚上與被告住宿同一房間之同事均證稱：
    就寢後沒有聽到有人按門鈴，沒有聽到哭泣聲，房間內的廁
    所如有人盥洗，房間內的人可以聽得到等語（偵查卷第28甲
    30頁、原審2 卷第19甲23 頁）。可見被告與甲女於案發時係
    在隱密寂靜之情形下為性交行為，甲女並無發出聲音喊叫，
    亦無大動作之肢體反抗行為，應可認定。故被告以為甲女說
    「不要」係因有其他同事在同一寢室內，怕被發現所為之言
    語，被告因甲女並無反抗之肢體動作而誤認甲女合意與其為
    性交行為，尚非全然不可採信。
  (三)被告與甲女於98年6 月27日下午，結束員工旅遊後，直至同
    年月29日上午，2 人始有電話通訊，此有甲女之行動電話通
    聯紀錄可參。但此一事實，不足以採為認定被告有對甲女強
    制性交之積極證據。又檢察官認為，倘被告誤認98年6 月27
    日之性交行為未違背甲女意願，何以被告願對甲女道歉？被
    告則辯稱：是甲女要求道歉云云。而甲女於偵查中則證述：
    29日星期一上班時我遇到被告，當天中午他想找我談話，我
    問他是否該為27日的事情道歉，當天中午我跟他各騎1 部機
    車到公司附近吃麵，吃午餐時我告訴他，希望他以後不要再
    找我，跟我道歉等語( 偵查卷第16頁) ，可見被告並非主動
    為本案向甲女道歉，而係基於甲女之要求而向甲女道歉，亦
    堪認定。被告為討好甲女而順應甲女之要求，為本案向甲女
    道歉，亦非毫無緣由，不能以此推論被告係坦承於98年6 月
    27日對甲女強制性交。
  (四)綜上所述，被告前開所辯，尚非無據。從而公訴人所持之前
    開論據，均無法採為認定被告於98年6 月27日有對甲女犯強
    制性交罪之證據；此外，復查無其他積極證據足資證明被告
    有何強制性交犯行，被告被訴於98年6 月27日犯強制性交罪
    自屬不能證明。
五、原審因而以不能證明被告於98年6 月27日犯強制性交罪，而
    為被告無罪之諭知，核無違誤；檢察官指摘原判決此部分諭
    知無罪不當，為無理由，應予駁回。
據上論斷，應依刑事訴訟法第368條，判決如主文。
本案經檢察官方娜蓉到庭執行職務。
中    華    民    國    99    年    7     月    23    日
                  刑事第九庭    審判長法  官   莊秋桃
                                      法  官   田平安
                                      法  官   范惠瑩
以上正本證明與原本無異。
如不服本判決應於收受本判決後10日內向本院提出上訴書狀，其
未敘述上訴理由者，並得於提起上訴後10日內向本院補提理由書
狀（均須按他造當事人之人數附繕本）「切勿逕送上級法院」。
中    華    民    國    99    年    7     月    23    日
                                      書記官   戴育婷
附錄法條
刑法第221條
對於男女以強暴、脅迫、恐嚇、催眠術或其他違反其意願之方法
而為性交者，處三年以上十年以下有期徒刑。
前項之未遂犯罰之。

刑法第302條
私行拘禁或以其他非法方法，剝奪人之行動自由者，處5年以下
有期徒刑、拘役或3百元以下罰金。
因而致人於死者，處無期徒刑或7年以上有期徒刑，致重傷者，
處3年以上10年以下有期徒刑。
第 1 項之未遂犯罰之。

司法院資訊處製作；財團法人民間司法改革基金會備份。
